臺灣新北地方法院民事判決
                                     111年度勞訴字第79號
原      告  陳盈妏  
            
訴訟代理人  陳傑鴻律師
被      告  欣芸美容精品店

法定代理人  蔡桂美  
訴訟代理人  何方婷律師
            梁超迪律師
            李明智律師
上列當事人間請求請求給付資遣費等事件，經本院於民國111年9
月27日言詞辯論終結，判決如下：
      主  文
被告應給付原告新台幣捌萬壹仟壹佰陸拾捌元及自民國一百一十
一年五月五日起至清償日止,按年息百分之五計算利息。
被告應開立離職原因為勾選「勞動基準法第14條第1項第5款及第
6款」之非自願離職證明書予原告。
原告其餘之訴駁回。
訴訟費用由被告負擔百分之二十四，餘由原告負擔。
本判決第一項得假執行，但被告以新台幣捌萬壹仟壹佰陸拾捌元
為原告供擔保後得免為假執行。
原告其餘假執行之聲請駁回。

    事實及理由
一、原告起訴主張：其自民國（下同）108年6月10日起受雇於被
    告公司，擔任美容及銷售人員，約定月薪為新臺幣（下同）
    2萬5000元及每月不固定之業績獎金，並於每月12日以薪資
    袋發放薪資。110年5月間，被告欣芸美容加盟之總公司詩威
    特於同月17日公告加盟門市陸續自主暫停營業，欣芸美容法
    定代理人蔡桂美（即蔡欣芸）未事先與原告協調勞動工時即
    於line工作群組自行宣布自主停業，片面變更勞動契約，致
    原告於110年5月起即每月受領低於原約定2萬5000元薪資，
    被告應給付原告110年5月至110年8月及110年10月短付薪資4
    萬220元。原告於110年10月7日向勞動部勞工保險局查調被
    保險人投保資料明細表，竟發現被告未於原告到職日即108
    年6月10日幫原告投保勞保，而係延至108年7月9日才幫原告
    投保，已有損害勞工權益之虞。原告遂於110年10月8日以原
    證6存證信函依勞動基準法(下稱勞基法)第14條第1項各款規
    定與被告終止勞動契約，被告業於同年10月9日收到該函，
    本件勞動契約終止日為110年10月10日。又被告不依勞動契
    約支付全額薪水及勞、健保高薪低報及未於到職日加保勞保
    已核屬勞動基準法第14條第1項第5款、第6款規定得終止契
    約，足認本件原告真意係以勞動基準法第14條第1項第5款及
    第6款規定向被告終止契約，以原告於契約終止前六個月平
    均應得工資為每月2萬2215元（計算如附表1所示)，是參照
    勞動部資遣費試算表，原告得請求資遣費2萬5,949元，及請
    求被告開立離職原因勾選「勞動基準法第14條第1項第5款、
    第6款」之非自願離職證明書、並請求特休未休9日工資7,50
    0元及110年平日延長工時加班費總計為20萬2045元、共15日
    國定假日出勤加班費為共計1萬2499元，並補繳790元至勞動
    部勞工保險局原告之勞工退休金個人帳戶，原告詢問被告是
    否能申請「纾困4.0事業纾困」補助，被告回答無法補助，
    原告於10月7日上班時更被被告擋在店門外無法履行勞務，
    卻發現被告及另一員工在店內卻拒絕幫原告開門，原告只能
    看精神科得到纾壓，故原告請求慰撫金6萬元整。爰依兩造
    間之僱傭關係、勞動法令、侵權行為之規定，提起本訴，並
    聲明：(一)被告應給付原告新臺幣34萬8213元，及自起訴狀
    繕本送達翌日起至清償日止，按年息5%計算之利息。(二)被
    告應提繳新臺幣790元至勞動部勞工保險局原告之勞工退休
    金個人帳戶。(三)被告應開立離職原因勾選「勞動基準法第
    14條第1項第5款及第6款」之非自願離職書予原告，並願供
    擔保請准宣告假執行。
二、被告則以：
(一)原告於108年6月10日與被告簽立勞動契約，擔任被告之美容
    服務與銷售人員，約定月薪2萬5000元，每日工時為8小時，
    一日服務4人。因新冠肺炎本土疫情持續嚴峻，自110年5月
    間，提升全國疫情警戒至第三級，被告所加盟之總公司詩威
    特集團亦於同月17日要求各加盟店應「自主暫停營業」或「
    暫停臉部課程」，經濟部訂定之美容美體業防疫管理措施建
    議指引亦有要求業者應訂定工作人員分流上班措施。被告所
    有雇員均於LINE工作群組中同意分流上班制度，其中原告亦
    於LINE員工群組中主動表示在疫情期間不敢替客人作臉且應
    分流上班，並與其他員工協議完成分流上班之具體時間，並
    受領依實際上班天數計算之薪資，離職前均無異議，兩造間
    既已明確合意縮減工時，原告均以原告實際上班天數折算薪
    資，具有默示同意，其主張向被告請求給付110年5月至110
    年8月及110年10月短付之工資4萬220元，並無理由。原告於
    110年10月2日無預警以通訊軟體LINE告知被告負責人將於同
    月22日離職，被告負責人當下亦回覆同意原告之請求，兩造
    達成終止勞動契約之合意。原告事後卻改以被告負責人對其
    有勞動基準法第14條第1項第2款「雇主對於勞工實施暴行或
    有重大侮辱之行為」終止勞動契約，自無理由。況兩造之前
    既已於110年10月22日終止勞動契約之合意，然原告自同年
    月9日後即未依班表提供勞務給付，亦未辦理請假，被告於
    同月22日以勞動基準法第12條第1項第6款「無正當理由繼續
    曠工三日，或一個月内曠工達六日者」為由，以台北松江路
    002174號存證信函再此確認兩造勞動契約已終止之事實。
(二)被告店內提供之服務，一位顧客完整療程所需時間最多為2
    小時。則依原告之美容師勤務表所載内容，其中原告從無一
    天服務四名以上顧客之紀錄，有時甚至當日僅一位服務人數
    或完全無服務人數，可見被告提供勞務時間實無可能超過8
    小時。系爭勞動契約中之「二、工作項目」，已清楚載明工
    作時數係以「服務4位顧客，一位2小時，共8小時」為基準
    ，兩造對此應均有所認知，並簽訂系爭勞動契約，不應僅以
    原告打卡時數為形式判斷，應以原告實際提供勞務給付時間
    為主。況原告打卡期間橫跨午餐及晚餐休息時段，考量美容
    業大多採預約制之性質，原告可自由安排自身之午晚餐休息
    時段，該段時間不受被告之指揮監督，實難將上開休息時段
    列為工時之一部分。
(三)原告先前已請領8天特別休假如被證7，不得再向被告請求給
    付特休未休9日工資7,500元。又依臺灣高等法院110年度勞
    上字第110號判決，本件係原告主動於110年10月2日向被告
    提出自請離職，並經被告負責人同意後生合意終止勞動契約
    之效力，原告一切行為均係本於自由意志而為，原告並無妃
    財產上之損害可言。
(四)聲明：原告之訴駁回，如受不利判決，請准供擔保免為假執
    行。
三、兩造不爭執之事項（見本院卷第375~377頁、111年9月27日
    筆錄）：
(一)原告自108年6月10日起受雇於被告，並簽訂系爭契約，擔任
    美容服務與銷售人員，月薪新台幣（下同）2萬3000元家加
    勤獎金2000元，合計2萬5000元，最初約定工時為上午9時至
    晚上8時30分，後來變更為上午10時至晚上8時，每月12日核
    發薪資，最後工作日為110年10月9日。
(二)原證3為原告在職期間之薪資袋為真正（見本院卷第39~53頁
    ）。以每月月薪為2萬5000元計算，扣除原告勞健保自負額
    後，110年5月工資差額5630元、110年6月工資差額1萬7530
    元、110年7月工資差額6786元、111年8月工資差額3185元、
    110年9月工資差額7089元、合計短少工資4萬220元。
(三)詩威特於110年5月17日於臉書公布各門市「自主暫停營業」
    或「暫停臉部課程等需取下口罩的服務」，有原告提出原證
    4之臉書可按（見本院卷第57頁）。
(四)被告於108年7月9日起始為原告投保勞工保險，有原告提出
    之勞工保險被保險人投保資料表可按（見本院卷第62頁）。
(五)原告於110年10月8日以原證6之存證信函，以被告未給付加
    班費、獎金制度紊亂、恣意剋扣薪資、國定假日未休假等違
    反勞動法令，及被告刁難原告等事實，依據勞基法第14條1
    項之規定，終止勞動契約，被告於110年10月9日收受，有原
    告提出原證6之存證信函及送達回執可按（見本院卷第63~67
    頁）。
(六)原告聲請勞資爭議調解 ，經調解不成立，有原告提出新北
    市政府勞資爭議調解紀錄可按（見本院卷第71~72頁）。
(七)原告於110年10月2日告知被告將於同月22日離職，有被告提
    出被證5之line 對話紀錄截圖可按（見本院卷第219頁）。
(八)被告同意給付原告請求國定假日加班費12,499元。
四、原告起訴主張被告違反勞動法令，依據終止勞動契約，依據
    兩造僱傭契約及勞動法令、侵權行為之規定，請求如訴之聲
    明，被告則以前詞置辯，因此，本件爭點應為：原告依據勞
    動法令及侵權行為，請求被告給付資遣費2萬5949元、110年
    5月至110年8月、110年10月短付工資4萬220元、特休未休工
    資7500元、平日延時加班費20萬2045元、國定假日加班費1
    萬2499元、提繳勞工退休金差額790元、精神慰撫60萬元、
    開立非自願離職證明書，是否有理由?（本件終止勞動契約
    之法律上理由為何?）茲分述如下:
(一)本件終止勞動契約法律上理由為何?　
　　原告主張於110年10月8日因被告超時工作未給付加班費、獎
    金制度紊亂、恣意剋扣薪資、排休假制度問題，國定假日為
    補休或給付薪資，疫情期間薪資發放問題，依據勞基法第14
    條第1項之規定終止勞動契約，並提出原證6之存證信函為證
    （見本院卷第63頁），原告起訴後，復以被告遲延為原告投
    保勞工保險等情，依據勞基法第14條第1項之規定終止勞動
    契約，被告則以原告已於110年10月2日預告於110年10月22
    日自請離職，並提出被證5之line貼圖為證（見本院卷第219
    頁），兩造已發生何亦終止契約之效力，原告再於110年10
    月10日依據上開規定終止勞動契約並無理由云云，經查:
  1.關於預告期間之性質，學理上有「法定效力延長說」與「始
    期說」二說，但無論採取何種見解，一致認為勞動契約於預
    告期間屆滿時才消滅。因此，勞工預告終止勞動契約之預告
    期間屆滿前，兩造間之勞動契約仍屬有效且持續存在。原告
    於110年10月2日是向被告表示預告將於110年10月22日自請
    離職，此應屬附有預告期間的終止勞動契約意思表示，依照
    前述說明，兩造間的勞動契約應等110年10月22日預告期間
    屆滿消滅，至於110年10月2日僅能認定為被告受領原告二人
    自請預告離職之意思表示而已，不能認定雙方於當日已經終
    止勞動契約。
  2.再者，勞工於預告期間內，才發現雇主早有重大違反勞工法
    令的事由時，因勞工預告辭職的意思表示尚未生效，或勞動
    契約終止之效果尚未發生，故應認勞工得依勞基法第14條規
    定，就該仍有效存續的勞動契約，不經預告予以終止。本件
    中，原告於預告期間內即兩造勞動契約存續期間內，另行發
    現被告有違反勞工法令的事實（即未依法發給工資等事由，
    詳如後述），自得另行依據勞基法第14條第1項第5款、第6
    款的規定終止本件勞動契約，此應屬另一終止勞動契約的意
    思表示，符合法律規定，即發生合法終止勞動契約的意思表
    示。故原告於預告期間內的110年10月8日以存證信函通知被
    告公司終止勞動契約，被告也於同月9日收受，自應認定雙
    方的勞動契約於同月9日合法終止。
　3.被告既有未依規定給付工資之事實，詳如後述，則原告依據
    勞基法第14條第1項第6款之規定終止勞動契約，應屬有據。
　4.被告抗辯於110年10月22日以原告曠職三日以上為由，依據
    勞基法第12條第1項第6款之規定終止勞動契約，然原告已於
    110年10月9日合法終止勞動契約，已如前述，則原告嗣後再
    依據前開規定終止勞動契約，自無理由。
(二)原告得請求之金額為何?
　1.請求短付工資部分:
　  依據109年7月1日修正之因應景氣影響勞雇雙方協商減少工
    時應行注意事項 第2條規定「事業單位受景氣因素影響致停
    工或減產，為避免資遣勞工，經勞雇雙方協商同意，始得暫
    時縮減工作時間及減少工資。」，第3條規定「事業單位如
    未經與勞工協商同意，仍應依約給付工資，不得片面減少工
    資。勞工因雇主有違反勞動契約致有損害其權益之虞者，可
    依勞動基準法第十四條規定終止勞動契約，並依法請求資遣
    費。」，第六項規定「勞雇雙方協商減少工時及工資者，對
    於按月計酬全時勞工，其每月工資仍不得低於基本工資。」
    準此，本件於疫情期間，被告因分流減班減少工時等情，為
    兩造所不爭，則依據前開規定，被告仍有給付基本工資之義
    務，110年基本工資2萬4000元，從而，原告請求低於基本工
    資差額共3萬5220元(00000-0000=35220)，應予准許，逾此
    部分，應無理由。從而，被告抗辯原告持續受領依實際提供
    勞務天數比例折算之工資，並未異議，則原告已明示同意縮
    短工時，自不得在請求工資差額云云，自非有據。原告主張
    依據兩造約定薪資2萬5000元計算工資差額，亦非有理由。
　2.國定加班費部分:原告請求國定假日加班費1萬2499元，為被
    告所不爭，自屬有據。　
  3.平日加班費部分:
 (1)證人林美慧於本院審理時證述:「(法官問:在欣芸美容精品
    店任職期間，有無午間用餐時間休息時間或晚間用餐休息時
    間？時間長度為何？用餐休息時間可否外出購買？所有員工
    用餐休息時段均相同嗎？用餐休息時間若臨時有客人前來，
    會如何處理？）1.有。2.各一個小時。3.可以，但是這一個
    小時自行斟酌。4.不一定，但自己約的客人的時間。5.請他
    等一下，因為美容師在忙，通常都會讓美容師用餐完畢，再
    服務客人。」「（法官問:欣芸美容精品店有無配置員工休
    息室？何時可以使用？僅限午間及晚間用餐休息時段可以使
    用嗎？有看過原告在非休息時段出現在員工休息室嗎？原告
    通常在員工休息室中做什麼？你與原告共事期間，原告有無
    遲到或於上班時段或中午休息時間外出處理私事之情形？原
    告有無曾攜帶外人進入被告營業場所？）1.有。2.隨時可以
    用。3.隨時都可以用。4.有，休息室是沒有客人時候都可以
    去。5.有，滑手機或做自己的事。6.有遲到過。上班時間會
    出去處理自己的事情，中午會出去買飯。7.沒有。」「（法
    官問:證人有無與被告約定工作休息時間為何？如有，時間
    是？）沒有客人就可以休息。沒有固定的休息時間。」（見
    本院卷第308~309頁、111年8月16日筆錄）。依據證人林美
    慧之證詞可知，原告上班11小時，其中中餐與晚餐時間，可
    以外出用餐各約1小時，依此，原告扣除2小時之用餐時間，
    實際上班時間應為9小時，應可認定。又原告於沒有客人的
    時間可以休息，但仍需在待命在被告之工作場所內，自屬於
    計入工作時間之待命時間，每日仍應計算1小時之加班費。
 (2)工資由勞雇雙方議定之，但不得低於基本工資，勞基法第21
    條第1項定有明文。而勞雇雙方於勞動契約成立之時，係基
    於平等之地位，勞工得依雇主所提出之勞動條件決定是否成
    立契約，則為顧及勞雇雙方整體利益及契約自由原則，如勞
    工自始對於勞動條件表示同意而受僱，勞雇雙方於勞動契約
    成立時即約定例假、國定假日及延長工時之工資給付方式，
    且所約定工資又未低於基本工資加計假日、延長工時工資之
    總額時，即不應認為違反勞動基準法之規定，勞雇雙方自應
    受其拘束，勞方事後不得任意翻異，更行請求例、休假日之
    加班工資。故關於勞工應獲得之工資總額，原則上得依工作
    性質之不同，任由勞、雇雙方予以議定，僅所議定之工資數
    額不得低於行政院勞工委員會所核定之基本工資，此種工資
    協議方式並不違背勞動基準法保障勞工權益之意旨，且符合
    公平合理待遇結構，則雙方一旦約定即應依所議定之工資給
    付收受，不得於事後反於契約成立時之合意主張更高之勞動
    條件，如題旨勞動條件既未違反基本工資之規定，勞工自不
    得再行請求（臺灣高等法院暨所屬法院99年11月10日99年法
    律座談會民事類提案第15號）。因此，為免計算假日工作及
    平日延長工作時間加班費之煩雜，並顧及上揭客運業司機所
    憑以計算加班費之平日工資，難以計算其確定數額，倘客運
    業與其所屬駕駛員另行議定假日工作及平日延長工作時間工
    資加給之計算方式，且其金額不低於法定基本工資，即與勞
    基法第二十一條第一項規定工資由勞雇雙方議定，但不得低
    於基本工資之立法意旨無違（最高法院102年度台上字第
    1660號判決可按）。準此，對於非監視性工作者，於勞雇雙
    方於勞動契約成立之時，既基於平等之地位簽定勞動契約，
    原告自始對於勞動條件表示同意而受僱，兩造於勞動契約
    成立時即約定例假、國定假日及延長工時之工資給付方式，
    且所約定工資又未低於基本工資加計假日、延長工時工資之
    總額時，即不應認為違反勞基法之規定，兩造自應受其拘束
    ，原告事後不得任意翻異，更行請求延長工時之加班工資，
    合先敘明。
 (3)原告主張每月固定月休8日，因此，每月工作日小月為22日
    或大月23日，2月為20日，據此計算平日加班費如下(以下薪
    資單之計算，依據原告提出原證3之薪資單及被告提出被證8
    之勞工保險局函文所附之原告薪資表為準，本院卷第39~56
    、383頁):
  ①108年度:以基本工資2萬3800元計算，每小時工資為99.17元
    ，加班第1小時之加班費為132.88元，大月加班費為3056.32
    元(132.88X23=3056，元以下四捨五入，以下同)，小月加班
    費為2923元(132.88X22=2923)，2月加班費為2658元(132.88
    X20=2658)，大月工資應為2萬6856元(23800+3056=26856)，
    小月工資為(23800+2923=26723)，2月工資為2萬0000(00000
    +2658=26458)。原告於108年7月~12月工資，均已逾上開金
    額，自不得再請求加班費。又原告於108年6月僅工作21.5日
    ，得請求加班費2857元，加計21.5日之基本工資為1萬7057
    元，合計為1萬9914元，被告僅給付1萬7917元，原告得請求
    差額1997元，為有理由，逾此部分，應予駁回。
  ②109年度:以基本工資2萬4000元計算，每小時工資為100元，
    加班第1小時之加班費為134元，大月加班費為3082元(134X2
    3=3082，元以下四捨五入，以下同)，小月加班費為2948元(
    134X22=2948)，2月加班費為2680元(134X20=2680)，大月工
    資應為2萬7082元(24000+3082=27082)，小月工資為2萬6948
    元(24000+2948=26948)，2月工資為2萬0000(00000+2680=26
    680)。原告於109年1~12月工資，均已逾上開金額，自不得
    再請求加班費。
　③110年度:以基本工資2萬5250元計算，每小時工資為105.21元
    ，加班第1小時之加班費為140.98元，大月加班費為3243元(
    140.98X23=3043，元以下四捨五入，以下同)，小月加班費
    為3102元(140.98X22=3102)，2月加班費為2680元(140.98X2
    0=2820)，大月工資應為2萬8493元(25250+3243=28493)，小
    月工資為2萬8352元(25250+3102=28352)，2月工資為2萬000
    0(00000+2680=27930)。原告僅請求110年1月、2月、3月、4
    月、9月之加班費，計算如下:
　110年1月上班23日大月工資應為2萬8493元，被告已支付3萬2
    233元，已逾上開金額，自不得再請求加班費。
　110年2月上班16日，加班費應為2256元（140.98X16=2256）
    ，加計基本工資25250元，合計2萬7506元，被告給付2萬755
    7元，自不得再請求加班費。
　110年3月上班23日，大月工資應為2萬8493元，被告給付2萬9
    149元，已逾上開金額，自不得再請求加班費。
　110年4月上班22日，小月工資2萬8352元，被告給付2萬8387
    元，已逾上開金額，自不得請求加班費。
　110年9月上班22日，小月工資2萬8352元，被告僅給付2萬560
    2元，原告得請求差額2750元(00000-00000=2750)，為有理
    由，應予准許。
(4)綜上所述，被告僅短少給付108年6月及110年9月之平日加班
    費共4747元（1997+2750=4747），但原告於108年7~9月之工
    資，比較前開計算大小月之工資，依序已逾付1632元、2100
    元、2265元，合計5997元，被告給付之工資已逾基本工資加
    計延時工資之總和，自不得再請求加班費，原告此部分之請
    求並無理由，應予駁回。
　3.特休未休工資部分:
    按勞工在同一雇主或事業單位，繼續工作滿一定期間者，每
    年應依左列規定給予特別休假，1年以上3年未滿者給予7日
    特別休假，前項之特別休假期日，由勞工排定之。但雇主基
    於企業經營上之急迫需求或勞工因個人因素，得與他方協商
    調整。雇主應於勞工符合第一項所定之特別休假條件時，告
    知勞工依前二項規定排定特別休假。勞工之特別休假，因年
    度終結或契約終止而未休之日數，雇主應發給工資。雇主應
    將勞工每年特別休假之期日及未休之日數所發給之工資數額
    ，記載於第二十三條所定之勞工工資清冊，並每年定期將其
    內容以書面通知勞工。勞工依本條主張權利時，雇主如認為
    其權利不存在，應負舉證責任。中華民國一百零五年十二月
    六日修正之本條規定，自一百零六年一月一日施行。依據勞
    基法第38條第4項所定雇主應發給工資，依下列規定辦理：
    一、發給工資之基準：（一）按勞工未休畢之特別休假日數
    ，乘以其一日工資計發。（二）前目所定一日工資，為勞工
    之特別休假於年度終結或契約終止前一日之正常工作時間所
    得之工資。其為計月者，為年度終結或契約終止前最近一個
    月正常工作時間所得之工資除以三十所得之金額。勞基法第
    38條、勞基法施行細則第24條之1第2項定有明文。原告於10
    8年6月10日到職，於110年10月8日止，應有特別休假10日，
    原告僅休假1日，請求9日之特別休假工資7500元（25000/30
    X9=7500），應屬有據。被告抗辯原告已休假8日，並提出被
    證7之考勤卡為證(見本院卷第227頁），然查被證7之考勤卡
    為原告之出勤紀錄，並非原告聲請特別休假之紀錄，依據前
    開規定，聲請特別休假為原告之權利，原告既未聲請特別休
    假，被告自不得擅自將原告未出勤之時間列為原告之特別休
    假之日數，亦難以認定原告已聲請特別休假，被告前開抗辯
    ，自無可採。
　4.提繳勞工退休金差額790元:
 (1)勞工退休金條例第14條第1項規定「雇主應為第7條第1項規
    定之勞工負擔提繳之退休金，不得低於勞工每月工資百分之
    六。」，又勞工退休金條例施行細則第15條規定「依本條例
    第十四條第一項至第三項規定提繳之退休金，由雇主或委任
    單位按勞工每月工資總額，依月提繳分級表之標準，向勞保
    局申報。勞工每月工資如不固定者，以最近三個月工資之平
    均為準。新進勞工申報提繳退休金，其工資尚未確定者，暫
    以同一工作等級勞工之工資，依月提繳分級表之標準申報。
    適用本條例之勞工同時為勞工保險或全民健康保險之被保險
    人者，除每月工資總額低於勞工保險投保薪資分級表下限者
    外，其月提繳工資金額不得低於勞工保險投保薪資或全民健
    康保險投保金額。」。又勞工保險條例所稱之月投保薪資，
    係指由投保單位按被保險人之月薪資總額，依投保薪資分級
    表之規定，向保險人申報之薪資；被保險人薪資以件計算者
    ，其月投保薪資，以由投保單位比照同一工作等級勞工之月
    薪資總額，按分級表之規定申報者為準。被保險人為第六條
    第一項第七款、第八款及第八條第一項第四款規定之勞工，
    其月投保薪資由保險人就投保薪資分級表範圍內擬訂，報請
    中央主管機關核定適用之。被保險人之薪資，如在當年二月
    至七月調整時，投保單位應於當年八月底前將調整後之月投
    保薪資通知保險人；如在當年八月至次年一月調整時，應於
    次年二月底前通知保險人。其調整均自通知之次月一日生效
    。第一項投保薪資分級表，由中央主管機關擬訂，報請行政
    院核定。勞工保險條例第十四條第一項所稱月薪資總額，以
    勞動基準法第二條第三款規定之工資為準；其每月收入不固
    定者，以最近三個月收入之平均為準；實物給與按政府公布
    之價格折為現金計算。投保單位申報新進員工加保，其月薪
    資總額尚未確定者，以該投保單位同一工作等級員工之月薪
    資總額，依投保薪資分級表之規定申報。勞工保險條例第14
    條、勞工保險條例施行細則第27條分別定有明文。準此，月
    投保薪資仍以每月實際受領之薪資作為申報投保勞工保險之
    依據。
（2）原告請求被告未足額提繳勞工退休金790元，並提出原告之
    勞工退休金個人專戶明細資料表可按（見本院卷第317頁）
    。然勞工保險局已依據原告實際受領之薪資，依據提繳級距
    3萬300元提繳，有被告提出被證8之勞工保險局函文為證（
    見本院卷第381頁），從而，原告請求被告提繳勞工退休金7
    90元，並無理由，應予駁回。　　
　5.資遣費部分:
(1)勞工依勞基法第14條第1項之規定，終止勞動契約者，應依左
   列規定發給勞工資遣費：一、在同一雇主之事業單位繼續工
   作，每滿一年發給相當於一個月平均工資之資遣費。二、依
   前款計算之剩餘月數，或工作未滿一年者，以比例計給之。
   未滿一個月者以一個月計，為勞基法第11條、第17條所明定
   。又勞工適用本條例之退休金制度者，適用本條例後之工作
   年資，於勞動契約依勞基法第11條、第13條但書、第14條及
   第20 條或職業災害勞工保護法第23條、第24條規定終止時，
   其資遣費由雇主按其工作年資，每滿一年發給二分之一個月
   之平均工資，未滿一年者，以比例計給；最高以發給六個月
   平均工資為限，不適用勞動基準法第17條之規定，勞工退休
   金條例第12 條第1項亦有明定。原告依據勞基法第14條第1項
   第6款之規定終止勞動契約，既屬有據，原告自得請求被告給
   付資遣費。
(2)原告自108年6月10日起至110年10月9日終止勞動契約日止，
   得請求資遣費2萬5949元，有原告提出原證8之資遣費試算表
   可按（見本院卷第73頁），被告亦不爭執資遣費計算之金額
   ，則本件原告請求被告給付資遣費2萬5949元，應屬有據。
　6.非自願離職證明書部分:
(1)勞基法第19條規定：「勞動契約終止時，勞工如請求發給服
   務證明書，雇主或其代理人不得拒絕。」；又依就業保險法
   第11 條第3項規定：「本法所稱非自願離職，指被保險人因
   投保單位關廠、遷廠、休業、解散、破產宣告離職；或因勞
   動基準法第十一條、第十三條但書、第十四條及第二十條規
   定各款情事之一離職。」經查，本件原告係以勞基法第14條
   規定之情事而離職，屬於前揭就業保險法第11條第3項規定之
   情形之一，而勞工本得於離職時，依前揭勞基法第19條規定
   ，請求雇主發給服務證明書，則原告請求被告應發給非自願
   離職之服務證明書一節，應堪認為合於法律規定，應予准許
   。
　7.侵權行為部分:
　　民法第195條第1項規定「不法侵害他人之身體、健康、名譽
    、自由、信用、隱私、貞操，或不法侵害其他人格法益而情
    節重大者，被害人雖非財產上之損害，亦得請求賠償相當之
    金額。其名譽被侵害者，並得請求回復名譽之適當處分。」
    ，原告主張被告於任職期間，經詢問其他同事申請事業紓困
    時，遭被告要求閉嘴，原告遭受同事冷眼對待，並於110年1
    0月7日提供勞務時，遭被告擋在門外，及其他同事拒絕開門
    提供勞務，致原告遭受極大精神壓力，請求精神慰撫金6萬
    元云云，然為被告所否認，經查:依民法第一百八十四條第
    一項前段規定，侵權行為之成立，須行為人因故意過失不法
    侵害他人權利，亦即行為人須具備歸責性、違法性，並不法
    行為與損害間有因果關係，始能成立，且主張侵權行為損害
    賠償請求權之人，對於侵權行為之成立要件應負舉證責任。
    就歸責事由而言，無論行為人因作為或不作為而生之侵權責
    任，均以行為人負有注意義務為前提，在當事人間無一定之
    特殊關係（如當事人間為不相識之陌生人）之情形下，行為
    人對於他人並不負一般防範損害之注意義務。又就違法性而
    論，倘行為人所從事者為社會上一般正常之交易行為或經濟
    活動，除被害人能證明其具有不法性外，亦難概認為侵害行
    為，以維護侵權行為制度在於兼顧「權益保護」與「行為自
    由」之旨意。（最高法院100年度台上字第328號民事裁判意
    旨參照)，原告主張前開事實，為被告所否認，原告並未就
    其有利於己之事實盡舉證責任，則原告請求被告給付精神慰
    撫金，並無理由，應予駁回。
(三)按給付無確定期限者，債務人於債權人得請求給付時，經其
    催告而未為給付，自受催告時起，負遲延責任。其經債權人
    起訴而送達訴狀，或依督促程序送達支付命令，或為其他相
    類之行為者，與催告有同一之效力；遲延之債務，以支付金
    錢為標的者，債權人得請求依法定利率計算之遲延利息，民
    法第229條第2項、第233條第1項前段分別定有明文。又應付
    利息之債務，其利率未經約定，亦無法律可據者，週年利率
    為5%，亦為同法第203條所明定。被告於111年5月4日收受起
    訴狀繕本，有卷附之送達證書可按(見本院卷第105頁)，因
    此，原告請求被告應自111年5月5日起至清償日止，按年息
    百分之五計算之利息， 應屬有據。
五、綜上述，原告依據僱傭契約及勞動法令之規定，請求被告給
    付8萬1168元（資遣費2萬5949元+短付工資3萬5220元+特別
    休假7500元+國定假日加班費1萬2499元）及自起訴狀繕本送
    達翌日即111年5月5日起至清償日止，按年息百分之五計算
    之利息，為有理由，逾此部分，應予駁回。
六、法院就勞工之給付請求，為雇主敗訴之判決，應依職權宣告
    假執行，前項請求，法院應同時宣告雇主得供擔保或將請求
    標的物提存而免假執行，為勞動，事件法第44條第1項、第2
    項所明定。本件判決為被告即雇主敗訴之判決，依據前開規
    定，並依職權宣告假執行及免為假執行之宣告。原告其餘之
    訴既經駁回，其假執行之聲請，亦失所附麗，併予駁回。
七、本件事證已臻明確，兩造其餘攻擊防禦方法及其餘爭點，核
    與判決結果無涉，爰不一一論述。　
八、結論：原告之訴為一部有理由、一部無理由，依民事訴訟法
    第79條、勞動事件法第44條第1項、第2項，判決如主文。
中　　華　　民　　國　　111 　年　　10　　月　　11　　日
                  勞動法庭    法　官　 徐玉玲
以上正本係照原本作成。
如對本判決上訴，須於判決送達後20日內向本院提出上訴狀。如
委任律師提起上訴者，應一併繳納上訴審裁判費。
中　　華　　民　　國　　111 　年　　10 　　月　　11　日
                               書記官　王思穎